臺灣臺北地方法院民事判決　　　　　　　96年度訴字第3876號
原　　　告　慶豐商業銀行股份有限公司
法定代理人　丙○○
訴訟代理人　丁○○
被　　　告　巨斧企業有限公司
兼
　　　　　　　　　　　樓
法定代理人　甲○○
被　　　告　乙○○
上列當事人間清償借款事件，本院於中華民國九十六年六月二十
一日言詞辯論終結，判決如下：
    主  文
被告應連帶給付原告新臺幣玖拾壹萬捌仟壹佰貳拾肆元，及自民
國九十五年十二月三十日起至清償日止，按年息百分之八點六九
一計算之利息，及自民國九十六年一月三十一日起至清償日止，
逾期在六個月以內者，按上開利率百分之十，逾期六個月以上者
，其超過六個月部分，按上開利率百分之二十計算之違約金。
訴訟費用由被告連帶負擔。
    事實及理由
壹、程序方面：
　　本件被告等住所及主事務所雖均不屬本院管轄範圍內，惟原
    告與被告簽訂貸款契約第21條約定，雙方合意以台灣台北地
    方法院為第一審管轄法院，此合於民事訴訟法第24條前段合
    意管轄規定，本院自應有管轄權，合先敘明。
貳、原告主張：
一、被告巨斧企業有限公司（下簡稱巨斧公司）於民國95年6月
    30 日邀同被告甲○○及乙○○為連帶保證人，向原告借款
    新臺幣（下同）1,000, 000元，借款期間自95年6月30日起
    至100 年6月30日止，並約定年息8.5%機動計息，嗣後隨原
    告基準放款利率機動調整；如遲延償付本息時，逾期在6個
    月以內者，按上開利率之10%，逾期6個月以上者，按上開利
    率20% 計算之違約金。詎料被告自95年12月30日起即未按時
    繳款，依貸款契約第9條約定，視為全部到期，被告自應負
    清償借款責任。
二、聲明：如主文第一項所示。
參、被告方面：
一、被告甲○○陳稱：因土地已遭原告假扣押，須先賣掉土地，
    才能還款。
二、被告乙○○陳稱：無任何意見。
肆、得心證之理由：
一、本件原告主張之事實，已據其提出貸款契約暨約定書影本、
    交易明細查詢單、放款基準利率歷次調整明細表等件為證，
    核屬相符，並為被告所不爭執，至被告甲○○所稱：因土地
　　已遭原告假扣押，須先賣掉土地，才能還款等語，乃屬日後
  　執行問題，故自堪信原告之主張為真實。
二、原告依消費借貸契約及連帶保證之法律關係請求被告連帶給
    付如主文第1項所示之借款、利息、違約金為有理由，應予
    准許。
伍、結論：本件原告之訴為有理由，依民事訴訟法第385條第1項
    前段、第85條第2項，判決如主文。
中　　華　　民　　國　　96　　年　　6 　　月　　29　　日
                  民事第二庭    法　官　黃雯惠
以上正本係照原本作成。
如對本判決上訴，須於判決送達後20日內向本院提出上訴狀。
中　　華　　民　　國　　96　　年　　6 　　月　　29　　日
                       　　　　 書記官　林玗倩
